it: Isolamento dei guanti: Foderato in pile; Riscaldato - a 12 V tramite veicolo; Riscaldato - a batteria; Isolamento pesante; Isolamento leggero; Isolamento medio; PrimaLoft; Thinsulate; Senza isolamento; Altro
tr: Eldiven yalıtımı: Polar astarlı; Isıtmalı - 12 V araç gücüyle çalışan; Isıtmalı - pille çalışan; Yüksek yalıtım; Hafif yalıtım; Orta yalıtım; PrimaLoft; Thinsulate; Yalıtımsız; Diğer
ja: グローブの断熱: フリース裏地; ヒーター付き - 12 V 車載電源; ヒーター付き - バッテリー駆動; 厚手断熱; 薄手断熱; 中厚手断熱; プリマロフト; シンサレート; 断熱材なし; その他
lt-LT: Pirštinių izoliacija: Su flisiniu pamušalu; Šildomos (maitinamos iš 12 V transporto priemonės); Šildomos (maitinamos akumuliatoriumi); Stora šilumos izoliacija; Plona šilumos izoliacija; Vidutinė šilumos izoliacija; PrimaLoft; Thinsulate; Be šilumos izoliacijos; Kita
pl: Izolacja rękawicy: Z polarową wyściółką; Ogrzewane – zasilanie z pojazdu 12 V; Ogrzewane – zasilanie z baterii; Mocna izolacja; Lekka izolacja; Średnia izolacja; PrimaLoft; Thinsulate; Bez izolacji; Inna
sk-SK: Izolácia rukavíc: S flísovou podšívkou; Vyhrievané – napájanie 12 V z vozidla; Vyhrievané – napájanie na batérie; Hrubá izolácia; Ľahká izolácia; Stredná izolácia; PrimaLoft; Thinsulate; Bez izolácie; Iné
ru: Утепление перчатки: С флисовой подкладкой; С подогревом — от сети автомобиля 12 В; С подогревом — на батарейках; Плотный утеплитель; Легкий утеплитель; Утеплитель средней плотности; PrimaLoft; Thinsulate; Без утеплителя; Другое
th: ฉนวนกันความร้อนของถุงมือ: บุผ้าฟลีซ; ปรับความร้อนได้ - ใช้ไฟรถยนต์ 12 V; ปรับความร้อนได้ - ใช้พลังงานแบตเตอรี่; กันหนาวแบบหนา; กันหนาวแบบบาง; กันหนาวระดับปานกลาง; PrimaLoft; Thinsulate; ไม่กันหนาว; อื่นๆ
de: Handschuhisolierung: Fleecefutter; Beheizt – über 12-V-Bordnetz; Beheizt – batteriebetrieben; Starke Isolierung; Leichte Isolierung; Mittlere Isolierung; PrimaLoft; Thinsulate; Nicht isoliert; Sonstige
da: Isolering i handske: Fleeceforet; Opvarmet – 12 V køretøjsdrevet; Opvarmet – batteridrevet; Kraftig isolering; Let isolering; Medium isolering; PrimaLoft; Thinsulate; Uisoleret; Andet
ro-RO: Izolația mănușilor: Căptușeală din fleece; Încălzire - alimentare de la vehicul (12 V); Încălzire - alimentare cu baterie; Izolație densă; Izolație subțire; Izolație medie; PrimaLoft; Thinsulate; Fără izolație; Altele
fr: Isolation du gant: Doublé en polaire; Chauffé : alimenté par véhicule 12 V; Chauffé : alimenté par batterie; Isolation lourde; Isolation légère; Isolation moyenne; PrimaLoft; Thinsulate; Non isolé; Autre
zh-TW: 手套保暖層: 刷毛內襯; 加熱 - 12 V 車輛供電; 加熱 - 電池供電; 重度保暖; 輕度保暖; 中度保暖; PrimaLoft 保暖纖維; Thinsulate 保暖纖維; 無保溫層; 其他
pt-BR: Isolamento da luva: Forrada com fleece; Aquecida - Alimentada por veículo de 12 V; Aquecida - Alimentada por bateria; Isolamento pesado; Isolamento leve; Isolamento médio; PrimaLoft; Thinsulate; Sem isolamento; Outro
sl-SI: Izolacija rokavice: Podloženo s flisom; Ogrevano – 12 V (napajanje iz vozila); Ogrevano – baterijsko napajanje; Močna izolacija; Lahka izolacija; Srednja izolacija; PrimaLoft; Thinsulate; Brez izolacije; Drugo
cs: Izolace rukavic: S flísovou podšívkou; Vyhřívané – napájení 12 V z vozidla; Vyhřívané – napájení z baterie; Silná izolace; Lehká izolace; Střední izolace; PrimaLoft; Thinsulate; Bez izolace; Ostatní
en: Glove insulation: Fleece lined; Heated - 12 V vehicle powered; Heated - battery powered; Heavy insulation; Light insulation; Medium insulation; PrimaLoft; Thinsulate; Uninsulated; Other
sv: Isolering för handske: Fleecefodrad; Uppvärmd – 12 V (drivs av fordon); Uppvärmd – batteridriven; Kraftig isolering; Lätt isolering; Medelkraftig isolering; PrimaLoft; Thinsulate; Oisolerad; Övrigt
fi: Hanskan eristys: Fleecevuorattu; Lämmitetty – 12 V ajoneuvovirta; Lämmitettävä – akkukäyttöinen; Paksu eristys; Kevyt eristys; Keskivahva eristys; PrimaLoft; Thinsulate; Eristämätön; Muu
vi: Lớp cách nhiệt của găng tay: Lót nỉ; Sưởi ấm - nguồn điện xe 12 V; Sưởi ấm - dùng pin; Cách nhiệt cao; Cách nhiệt nhẹ; Cách nhiệt trung bình; PrimaLoft; Thinsulate; Không cách nhiệt; Khác
bg-BG: Изолация на ръкавицата: Подплата от полар; С подгряване - 12 V автомобилно захранване; С подгряване - на батерии; Силна изолация; Лека изолация; Средна изолация; PrimaLoft; Thinsulate; Без изолация; Друго
nb: Hanskeisolasjon: Fleecefôret; Oppvarmet – 12 V kjøretøydrevet; Oppvarmet – batteridrevet; Tykk isolasjon; Lett isolasjon; Middels isolasjon; PrimaLoft; Thinsulate; Uisolert; Annet
ko: 장갑 보온재: 플리스 안감; 발열 - 12V 차량 전원; 발열 - 배터리 전원; 헤비 인슐레이션; 라이트 인슐레이션; 미디엄 인슐레이션; PrimaLoft; Thinsulate; 인슐레이션 없음; 기타
hr-HR: Izolacija rukavica: S podstavom od flisa; Grijane – napajanje na 12 V u vozilu; Grijane – na baterije; Jaka izolacija; Lagana izolacija; Srednja izolacija; PrimaLoft; Thinsulate; Bez izolacije; Ostalo
pt-PT: Isolamento de luva: Forro polar; Aquecidas - alimentadas por veículo de 12 V; Aquecidas - a bateria; Isolamento pesado; Isolamento leve; Isolamento médio; PrimaLoft; Thinsulate; Sem isolamento; Outro
zh-CN: 手套保暖层: 抓绒内衬; 加热 - 12 V 车载供电; 加热 - 电池供电; 厚保暖层; 薄保暖层; 中等保暖层; PrimaLoft; 新雪丽 (Thinsulate); 无保暖层; 其他
es: Aislamiento del guante: Con forro polar; Con calefacción - alimentado por vehículo de 12 V; Con calefacción - alimentado por batería; Aislamiento pesado; Aislamiento ligero; Aislamiento medio; PrimaLoft; Thinsulate; Sin aislamiento; Otro
el: Θερμομόνωση γαντιών: Με επένδυση fleece; Θερμαινόμενο - Τροφοδοσία οχήματος 12V; Θερμαινόμενο - Τροφοδοσία μπαταρίας; Βαριά μόνωση; Ελαφριά μόνωση; Μεσαία μόνωση; PrimaLoft; Thinsulate; Χωρίς μόνωση; Άλλο
hu: Kesztyűszigetelés: Polár béléssel; Fűthető - 12 V-os járműcsatlakozással; Fűthető - akkumulátoros; Erős hőszigetelés; Könnyű hőszigetelés; Közepes hőszigetelés; PrimaLoft; Thinsulate; Béleletlen; Egyéb
nl: Handschoen isolatie: Met fleece gevoerd; Verwarmd - 12 V voertuiggevoed; Verwarmd - batterijgevoed; Zware isolatie; Lichte isolatie; Gemiddelde isolatie; PrimaLoft; Thinsulate; Ongeïsoleerd; Overig